# 求助陈版主，房屋折旧年限超出土地使用年限问题

提问人：lfterry007 时间：2020-04-25 23:11:00
我公司属于上市集团公司下面子公司，房屋折旧年限集团规定按 30 年， 19 年发布了变更房屋折旧年限的公告变为30-50年，后想改成 50 年折旧，但是审计不同意依据是不动产证上面土地使用期限为 35 年，房屋折旧年限不能超出35 年要按 35 年折旧，我的问题是：房屋折旧年限不能超过土地使用权年限有什么根据吗？目前的法律规定土地到期可以续期，为什么房屋折旧不能超出土地期限？或者是审计观点是错误的？子公司能否变为 50 年折旧？

回答人：chenyiwei
由于目前对于土地使用权到期后如何续期（包括是否自动续期、可续期的次数和年限、以及续期需补缴的价款等）
均不明确，因此很难保证在相关的土地使用权到期后，房屋建筑物还能继续为本企业带来未来经济利益流入。因此基于谨慎考虑，房屋建筑物的折旧年限不超过其所在土地使用权的剩余年限。